臺灣板橋地方法院交通事件裁定　　　 100年度交聲字第2392號
異　議　人
即受處分人　邢沛涵
上列異議人即受處分人因違反道路交通管理處罰條例案件，對於
交通部公路總局臺北區監理所板橋監理站於民國一百年六月二十
四日所為板監裁字第裁四一－Ｃ00000000號裁決，聲明
異議，本院裁定如下：
    主  文
異議駁回。
    理  由
一、按行車管制號誌之圓形紅燈燈號顯示之意義為「車輛面對圓
    形紅燈表示禁止通行，不得超越停止線或進入路口」，道路
    交通標誌標線號誌設置規則第二百零六條第五項第一款定有
    明文。次按汽車駕駛人（包含機器腳踏車），行經有燈光號
    誌管制之交岔路口闖紅燈者，處新臺幣（下同）一千八百元
    以上五千四百元以下罰鍰，並記違規點數三點，道路交通管
    理處罰條例第五十三條第一項、第六十三條第一項第三款定
    有明文。又「闖紅燈」係指車輛或行人面對圓形紅燈時，仍
    逕予穿越路口至銜接路段，不論左轉、直行或迴轉，均屬闖
    紅燈之行為。從而，用路人、車於行經設有燈光管制號誌之
    交岔路口，不依燈號指示，逕自闖越紅燈直行、左轉或迴轉
    ，自屬違反上開條例第五十三條第一項所定「闖紅燈」之違
    規行為。
二、本件異議人即受處分人邢沛涵於民國一百年四月七日上午十
    一時，騎乘車號Ｐ六Ｆ－五三○號重型機車行經新北市板橋
    區○○○路九十巷與民享街口時，因於中山路二段九十巷上
    之行向號誌為紅燈時仍直行而闖越紅燈，經新北市政府警察
    局海山分局海山派出所員警陳中龍發現當場攔停製單開罰，
    嗣受處分人於一百年四月二十二日應到案日期前之同年月十
    一日提出申訴，經原處分機關函請舉發單位調查結果，仍認
    受處分人有上開違規行為，乃於一百年六月二十四日依道路
    交通管理處罰條例第五十三條第一項及違反道路交通管理事
    件統一裁罰基準表之規定，裁處受處分人一千八百元罰鍰，
    並依同條例第六十三條第一項第三款（裁決書漏載第三款）
    規定記違規點數三點。
三、異議人即受處分人邢沛涵固於陳述書、聲明異議狀中對於上
    述時間，行經上述地點，經警攔停舉發一事不否認，惟矢口
    否認有何違反道路交通管理處罰條例之行為，辯稱：舉發單
    位未提出違規照片，僅憑目睹，又伊若有闖紅燈，為何員警
    未立即攔停，而係於伊已直行五百公尺又左轉一百公尺處時
    ，始舉發開單，且員警稱為安全考量之故，惟何謂安全考量
    ？又當時在巷內、車不多，為何那麼久才攔停云云。經查，
    異議人於上揭時、地行經有燈光號誌管制之交岔路口，違規
    闖越紅燈行駛一節，業據證人即舉發員警陳中龍於本院訊問
    時結證稱：「（問：舉發過程為何？）當時我執行巡邏勤務
    ，我開單的情況是機動巡邏的狀態下開的，當時我是快到中
    山路二段九十巷、民享街口的時候，當時我行駛方向是民享
    街，當時民享街是綠燈，所以中山路二段九十巷一定是紅燈
    ，後來我發現異議人騎機車從中山路二段九十巷口通過民享
    街，顯然他是闖越紅燈，我看到之後我就騎過去，等到適當
    距離我就攔下異議人，當時我跟著異議人機車後面，然後追
    上她的機車之後，我才攔停舉發，當時我不想以快速的方式
    追上她，我是怕有危險發生，我確定當時異議人確實有闖紅
    燈。」等語明確（見卷附本院一百年八月十八日訊問筆錄）
    。觀諸證人所言，就燈號情形、異議人行駛路徑、闖紅燈及
    舉發過程等情節詳述具體明確，且與卷附異議人提出於原處
    分機關之陳述書所繪製之行徑路段標示圖相符。又證人所述
    ，其當時執行巡邏勤務適處於異議人騎乘機車行駛在中山路
    二段九十巷交岔路口之民享街上，並近於上開違規路口，其
    對該路口號誌情形係於近距離下觀察得知，且該路口號誌又
    關乎其自身騎乘警用巡邏機車是否能通行之燈號，依常情應
    無誤認之可能，再基於其對交通違規取締受有專門訓練，對
    路上用路權人之動態路線自當更有所注意，應能明確掌握，
    復衡證人證述與異議人間並無何身分利害業務關係，當無嫌
    隙，衡情應無甘冒偽證罪刑責風險而設詞構陷異議人之理，
    從而，既查無任何證據足資證明執勤員警有何捏造事實違法
    取締之不法情事，並參酌警員執行公務時，本身即受有行政
    懲處責任之監督，且其到庭具結作證，更係以刑事責任擔保
    其證言之真實性，其之證言又與常情無悖，是其證述應非子
    虛，自足採信。而違規情事發生往往在一瞬之間，若要求員
    警於違規時均須提出科學採證資料始可加以舉發，實太過苛
    求，且遍尋道路交通法令亦無員警當場攔停舉發時須有科學
    儀器採證資料始可為之規定，故雖未有採證證據提出，然證
    人證言之可信既如上述，已足資為認定異議人於行向紅燈違
    規闖越駕駛之實，而異議人僅空言指摘，未有何證據提出以
    供本院詳查，即難以遽信為真，而其辯稱：舉發員警未立即
    攔停云云，此乃員警當場舉發時機選擇之行政裁量權事項，
    因已緊追異議人之後待機舉發，雖未於違規現場為之，亦不
    影響該舉發之合法，及無礙於本件違規事實之認定，是所辯
    尚不足採為免責之依據。據此，異議人有於上述時、地違規
    闖越紅燈一事應堪認定。
四、從而，原處分機關依據道路交通管理處罰條例第五十三條第
    一項、第六十三條第一項第三款及違反道路交通管理事件統
    一裁罰基準表之規定，裁處異議人罰鍰一千八百元，並記違
    規點數三點，經核並無違誤，量罰亦甚妥適，應予維持，本
    件異議為無理由，應予駁回。
據上論斷，應依道路交通事件處理辦法第十八條，裁定如主文。
中    華    民    國   100    年    9     月    7     日
                    臺灣板橋地方法院刑事十一庭
                              法  官  王綽光
上列正本證明與原本無異。
如不服本裁定，應於裁定送達後五日內向本院提出抗告狀。
                              書記官  許清秋
中    華    民    國   100    年    9     月    9     日